Archives communales de Gazaupouy
Archives départementales du Gers
- Archives modernes (postérieures à 1789)
  - Assistance et prévoyance
    - Bureaux de bienfaisance, secours d'urgence
      - Bureau de bienfaisance., 1875-1952; ESUPPL 10257 - 10258; Commune de Gazaupouy
        - Registre des délibérations., 1875-1942; ESUPPL 10257
          délibération; Gazaupouy (Gers, France); structure communale d'aide sociale
        - Budgets: extraits du registre des délibérations, correspondance (1912-1925). Personnel. - Renouvellement: arrêtés (1950-1952)., 1912-1952; ESUPPL 10508
          délibération; correspondance; Gazaupouy (Gers, France); structure communale d'aide sociale; personnel; finances locales
    - Établissements hospitaliers, hospitalisation
      - Asile public départemental d'aliénés. - Placement à l'asile et paiement des dépenses: déclaration et correspondance., 1889-1899; ESUPPL 10897; Commune de Gazaupouy
    - Application des lois d'assistance et de prévoyance
      - Personnes âgées, infirmes et incurables: état nominatif (1908). Dépenses: liste et extraits du registre des délibérations (1907-1911). Femmes en couche. - Allocation: note, correspondance (1926)., 1907-1926; ESUPPL 10509; Commune de Gazaupouy
        liste nominative; délibération; Gazaupouy (Gers, France); aide sociale; aide sociale à l'enfance; indigent; exclusion sociale; personne âgée
  - Instruction publique. Sciences, lettres et arts
    - Instruction publique
      - Caisse des écoles: statuts, extraits du registre des délibérations (1882-1952). Colonie scolaire de vacances. - Subvention: extrait du registre des délibérations (1930)., ESUPPL 10510; Commune de Gazaupouy
        délibération; Gazaupouy (Gers, France); école; centre de vacances; enseignement élémentaire
  - Pièces ne rentrant pas dans les séries précédentes
    - Livre de comptes des domestiques et des denrées., 1818-1861; ESUPPL 10258; Commune de Gazaupouy
      écrit du for privé; Gazaupouy (Gers, France); employé de maison